【裁判字號】    97,訴,4892
【裁判日期】    980123
【裁判案由】    偽造有價證券
【裁判全文】
臺灣板橋地方法院刑事判決              97年度訴字第4892號
公  訴  人  臺灣板橋地方法院檢察署檢察官
被      告  乙○○
指定辯護人  張寧洲律師
上列被告因偽造有價證券案件，經檢察官提起公訴（97年度偵字
第21082 號），本院判決如下：
    主  文
乙○○意圖供行使之用，而偽造有價證券，處有期徒刑壹年柒月
。緩刑貳年。
如附表所示偽造之支票貳紙均沒收。
    事  實
一、乙○○與甲○○原為夫妻關係，乙○○因投資失利，急需款
    項週轉，竟意圖為自己不法之所有，於民國97年4 月15日上
    午某時許，在臺北縣中和市○○路37巷6 號2 樓住處，徒手
    竊取其夫甲○○所有，置於書房抽屜內，票號分別為AG0000
    000 號、AG0000000 號、付款人均為中國信託商業銀行敦北
    分行、帳號均為000000000 號之支票2 紙及印章1 枚後（乙
    ○○所涉竊盜部分經檢察官另為不起訴處分），隨即基於偽
    造有價證券之單一犯意，接續於上開2 紙支票上分別填載發
    票日為97年4 月23日、97年6 月9 日，票據金額均為新臺幣
    （下同）20萬元，並在發票人簽章欄上盜用甲○○之印章後
    ，於97年4 、5 月間某日，將上開支票交付不知情之姓名、
    年籍不詳，自稱「何先生」之成年男子，以之供作擔保向何
    先生借款大約40萬元左右之款項。嗣經甲○○發現前開支票
    、印章遭竊，遂報警處理，經警通知乙○○到案說明，始查
    悉上情。
二、案經甲○○訴由臺北縣政府警察局中和分局報告臺灣板橋地
    方法院檢察署檢察官偵查起訴。
    理  由
一、證據能力：
    本案以下所引用之卷證資料，並無證據證明係公務員違背法
    定程序所取得，又被告以外之人於審判外之陳述，經核並無
    非出於自由意願而為陳述或遭違法取證及顯有不可信之情況
    ，再卷內之文書證據，亦無刑事訴訟法第159 條之4 之顯有
    不可信之情況與不得作為證據之情形，且公訴人、被告與辦
    護人迄本院言詞辯論終結前均未聲明異議，依刑事訴訟法第
    159 條至159 條之5 之規定，均有證據能力，合先敘明。
二、認定犯罪事實所憑之證據及其理由：
    訊據被告乙○○對於上揭犯罪事實均坦承不諱，核與告訴人
    甲○○在警詢與偵審中指訴之情節相符。此外，復有如附表
    所示之偽造支票2 紙影本暨中國信託商業銀行97年8 月4 日
    中信銀集作字第97508683號函及函附支存歷史交易明細表3
    紙與帳戶歷史交易查詢表1 紙等文件附卷可稽。事證明確，
    被告犯行堪以認定，應予依法論科。
三、論罪科刑：
    核被告所為，係犯刑法第201 條第1 項意圖供行使之用而偽
    造有價證券罪。被告盜用發票人「甲○○」印章之行為，為
    偽造有價證券之行為所吸收，偽造有價證券而後行使，行使
    之低度行為應為偽造之高度行為所吸收，僅論偽造有價證券
    罪。再被告於密接時間內，在同一空間，先後偽造2 紙支票
    ，顯係基於單一犯意所為之接續行為，應僅論以一偽造有價
    證券罪。又被告因急需用現金，一時疏慮而偽造支票，且其
    犯罪後已與告訴人甲○○達成和解，告訴人願意原諒被告一
    節，業經告訴人到庭陳述明確，並有卷附告訴人所書立之刑
    事陳述意見狀可稽（見本院卷）；再被告有3 名小孩待被告
    扶養，亦有戶籍謄本在卷足憑（見本院卷），是被告偽造支
    票之行為，固於法不容，然犯罪之情狀顯可憫恕，本院因認
    就被告偽造有價證券之犯行科以有期徒刑3 年之法定最低度
    刑仍嫌過重，爰依刑法第59條規定減輕其刑。爰審酌被告之
    素行甚佳，並未有其他前科，被告偽造面額共40萬元之支票
    2 紙，惡性非輕；然被告犯後業已坦承犯行，甚有悔意，且
    告訴人亦已原諒被告等一切情狀，量處被告如主文所示之刑
    ，以資懲儆。末查，被告未曾因故意犯罪受有期徒刑以上刑
    之宣告，此有臺灣高等法院被告前案紀錄表在卷可稽，被告
    因一時失慮，偶罹刑典，事後已坦承犯行，足見被告歷此偵
    審程序及罪刑之宣告後，應知警惕而無再犯之虞，實宜使其
    有機會得以改過遷善，因認所宣告之刑以暫不執行其刑為適
    當，揆諸上開說明，爰依刑法第74條第1 項第1 款規定，宣
    告緩刑2 年，以勵自新。
四、沒收：
    如附表所示被告所偽造之支票2 紙，應依刑法第205 條規定
    ，不問屬於犯人與否，均宣告沒收之。
據上論斷，應依刑事訴訟法第299 條第1 項前段，刑法第201 條
第1 項、第59條、第74條第1 項第1 款、第205 條，刑法施行法
第1 條之1 第1 項、第2 項前段，判決如主文。
本案經檢察官藍海凝到庭執行職務。
中    華    民    國    98    年    1     月    23    日
                刑事第十七庭    審判長法  官  許必奇
                                      法  官  陳明偉
                                      法  官  鄧雅心
上列正本證明與原本無異。
如不服本判決，應於判決送達後10日內，向本院提出上訴狀。
                                      書記官  金和國
中    華    民    國    98    年    1     月    23    日
附錄：
中華民國刑法第201條第1項：
意圖供行使之用，而偽造、變造公債票、公司股票或其他有價證
券者，處3年以上10年以下有期徒刑，得併科3千元以下罰金。
附表：幣別－新臺幣
┌──┬─────┬───┬───┬──┬───────┐
│編號│支票號碼  │發票日│發票人│金額│ 付   款  人  │
├──┼─────┼───┼───┼──┼───────┤
│ 1  │AG0000000 │97年4 │甲○○│20萬│中國信託商業銀│
│    │          │月23日│      │元  │行敦北分行    │
├──┼─────┼───┼───┼──┼───────┤
│ 2  │AG0000000 │97年6 │甲○○│20萬│中國信託商業銀│
│    │          │月9 日│      │元  │行敦北分行    │
└──┴─────┴───┴───┴──┴───────┘


司法院資訊處製作；財團法人民間司法改革基金會備份。
